臺灣屏東地方法院刑事判決             100年度易字第1262號
公  訴  人  臺灣屏東地方法院檢察署檢察官
被      告  劉律廷
上列被告因竊盜案件，經檢察官提起公訴（100年度偵字第9414號）
，本院依法行簡式審判程序審理，判決如下：
    主  文
劉律廷犯攜帶兇器竊盜罪，累犯，處有期徒刑壹年貳月，扣案之
T 型扳手壹支沒收。又犯毀壞門扇攜帶兇器竊盜罪，累犯，處有
期徒刑壹年，扣案之T 型扳手壹支沒收。應執行有期徒刑貳年，
扣案之T 型扳手壹支沒收。
    事  實
一、劉律廷於民國96年間因竊盜案件，分別經本院以96年度易字
    第94號、96年度簡字第1244號判處有期徒刑10月、4 月確定
    ，各減為有期徒刑5 月、2 月；復於97年間因竊盜案件，經
    本院以97年度易字第196 號判處有期徒刑8 月、8 月，應執
    行有期徒刑1 年2 月確定；再於同年間因竊盜案件，經本院
    以97年度易字第571 號判處有期徒刑3 月、3 月、6 月，應
    執行有期徒刑10月確定，上開各罪接續執行，於99年10月26
    日縮刑期假釋出監，至100 年5 月21日縮刑期滿假釋未經撤
    銷，以執行完畢論。詎猶不知悔改，基於意圖為自己不法所
    有之竊盜犯意，分別為下列之行為：
(一)、於100 年9 月25日凌晨3 時許，攜帶客觀上足以對人之生命
    、身體造成危害，可供兇器使用之T 型扳手1 支，行經屏東
    縣萬丹鄉○○路與萬榮街口處，見黃冠中所有車牌號碼2457
    –E7號自小客車停放於該處，遂持前開T 型扳手，破壞該車
    駕駛座車門與電源開關，竊取該車得手（價值約新臺幣〈下
    同〉13萬元）。
(二)、於100 年9 月27日凌晨0 時許，駕駛竊得之上揭自小客車，
    攜帶前開T 型扳手，行經羅明正所有之屏東縣南州鄉○○段
    43447 地號蓮霧園工寮處，以該T 型扳手毀壞工寮鐵捲門門
    鎖之方式進入工寮，竊得羅明正所有之農業用鑽孔機1 具、
    電鋸1 具及耕耘機刀片3 組（價值共約3 萬2,500 元）。嗣
    於同日20時許，在屏東縣潮州鎮○○路與南華路口處為警查
    獲，並扣得上揭自小客車（已發還黃冠中）、農業用鑽孔機
    1 具（已發還羅明正）及T 型扳手1 支，而悉上情。
二、案經黃冠中、羅明正訴由屏東縣政府警察局內埔分局報告偵
    辦。
    理  由
一、本件被告所犯係死刑、無期徒刑、最輕本刑為3 年以上有期
    徒刑以外之罪，其於準備程序中就被訴事實為有罪之陳述，
    經法官告知簡式審判程序之旨，並聽取當事人之意見後，本
    院認為適宜進行簡式審判程序審理，合先敘明。
二、上揭事實一、(一)部分，業據被告自白不諱，核與證人即被害
    人黃冠中證述情節相符，並有屏東縣政府警察局車輛尋獲電
    腦輸入單、車輛詳細資料報表、失車案件基本資料詳細畫面
    報表、贓物認領保管單、扣押物品清單、採證照片可稽（見
    警卷第4 、7 、18、23、27、29、31-32 、34、39-40 頁，
    偵卷第17、21頁，本院卷第29頁反面）；事實一、(二)部分，
    業據被告坦承不諱，復與證人即被害人羅明正證述情節相符
    ，並有贓物認領保管單、扣押物品清單、採證照片可憑（見
    警卷第4 、9 、20頁反面、28、29-30 、33-34 頁，偵卷第
    17、21頁，本院卷第29頁反面），足徵被告自白與事實相符
    ，其犯行堪以認定。從而，本件事證明確，應依法論科。
三、刑法第321 條第1 項第3 款之攜帶兇器竊盜罪，係以行為人
    攜帶兇器竊盜為其加重條件，此所謂兇器，其種類並無限制
    ，凡客觀上足以對人之生命、身體、安全構成威脅，具有危
    險性之兇器均屬之，且只須行竊時攜帶此種具有危險性之兇
    器為已足，並不以攜帶之初有行兇之意圖為必要（最高法院
    79年台上字第5253號判例意旨參照）。本件被告為事實一、
    (一)與(二)之竊盜犯行時，所攜用之T 型扳手1 支，係質地堅硬
    、前端尖銳之金屬物品，有警卷照片1 張可參（見警卷第34
    頁），則若持之攻擊人，客觀上顯足以危害他人生命、身體
    安全，屬具有危險性之兇器無訛。
四、核被告所為，事實一、(一)部分，係犯刑法第321 條第1 項第
    3 款之攜帶兇器竊盜罪；事實一、(二)部分，係犯刑法第321
    條第1 項第2 款、第3 款之毀壞門扇攜帶兇器竊盜罪。被告
    所犯上開2 罪間，犯意各別，行為互殊，應分論併罰。被告
    曾受有事實欄所載判刑執行等情，有臺灣高等法院被告前案
    紀錄表1 份在卷可按，其於受有期徒刑執行完畢後5 年以內
    再犯本件有期徒刑以上2 罪，均為累犯，應依刑法第47條第
    1 項規定加重其刑。
五、爰審酌被告自87年起即有多項竊盜前科，素行非佳，有其前
    案紀錄表存卷可考；被告時值青壯，竟不思以正當途徑謀取
    財富，而任意竊取他人物品，其犯罪動機可議；且於100 年
    3 、4 月間，甫因同類型之竊盜案件經本院以100 年度易字
    第1175號判處有期徒刑4 月、3 月，有該判決書影本附卷可
    參，猶不知警惕，仍於同年9 月間犯下本案2 罪，顯見未因
    歷經刑事程序而記取教訓，實有判處相當期間監禁矯治之必
    要，惟念及被告坦承犯行，態度尚可，兼衡贓物已發還被害
    人等一切情狀，分別量處如主文所示之刑，並定應執行刑，
    以資懲儆。
六、扣案T 型扳手1 支，為被告所有並供本案2 件竊盜犯行使用
    ，業據被告供承在卷，爰依刑法第38條第1 項第2 款規定宣
    告沒收，附此敘明。
據上論斷，應依刑事訴訟法第273 條之1 第1 項、第299 條第1
項前段，刑法第321 條第1 項第2 款、第3 款、第47條第1 項、
第38條第1 項第2 款、第51條第5 款，判決如主文。
本案經檢察官許英輝到庭執行職務。
中    華    民    國   100    年    12    月    30    日
                  刑事第四庭    法  官  邱瓊瑩
以上正本證明與原本無異。
如不服本判決應於收受判決後10日內向本院提出上訴書狀，並
應敘述具體理由；其未敘述上訴理由者，應於上訴期間屆滿後
20日內向本院補提理由書（均須按他造當事人之人數附繕本）
「切勿逕送上級法院」。
中    華    民    國   100    年    12    月    30    日
                                書記官  邱淑婷
附錄所犯法條：
刑法第321條第1項
（加重竊盜罪）
犯竊盜罪而有下列情形之一者，處 6 月以上、5 年以下有期徒
刑，得併科新臺幣 10 萬元以下罰金：
一、侵入住宅或有人居住之建築物、船艦或隱匿其內而犯之者。
二、毀越門扇、牆垣或其他安全設備而犯之者。
三、攜帶兇器而犯之者。
四、結夥三人以上而犯之者。
五、乘火災、水災或其他災害之際而犯之者。
六、在車站、埠頭、航空站或其他供水、陸、空公眾運輸之舟、
    車、航空機內而犯之者。
前項之未遂犯罰之。